臺灣板橋地方法院交通事件裁定　　　 100年度交聲字第2225號
原處分機關　交通部公路總局臺北區監理所
異　議　人
即受處分人　曾慶文
上列異議人即受處分人因違反道路交通管理處罰條例案件，不服
原處分機關於民國100年6月24日所為之裁決處分（裁決書案號：
北監自裁字第裁40-A00000000號），聲明異議，本院裁定如下：
    主  文
異議駁回。
    理  由
一、原處分意旨略以：臺北市政府警察局萬華分局員警於民國一
    ＯＯ年四月十二日上午七時三十五分，在臺北市○○○路○
    段與峨嵋街口（往南方向），查獲臺北市政府環境保護局（
    下稱臺北市環保局）所有之車牌號碼ＢＯ─六四三三號灑水
    車，因「限速五十公里，經測時速七十九公里，超速二十公
    里以上未滿四十公里」之違規，經警以固定式電腦感應測速
    拍照採證後，逕行舉發，並經臺北市○○○○道路交通管理
    處罰條例第八十五條第一項規定，就上開超速違規辦理歸責
    於駕駛人即異議人曾慶文，乃依道路交通管理處罰條例第四
    十條、第六十三條第一項第一款（原裁決書漏載第一款）規
    定，對異議人曾慶文裁處罰鍰新臺幣（下同）一千八百元，
    並記違規點數一點。異議人曾慶文則以：伊駕駛上開環保局
    車輛於一ＯＯ年四月十二日上午七時三十五分在臺北市○○
    ○路○段與峨嵋街口因超速，被測速器拍照，然該車已使用
    近二十年，車輛老舊，且上開測速器照相地點二百五十公尺
    左右就有二個紅綠燈路口，拍照當時正逢上班時段，車潮多
    ，該車之車速無法加速至八十公里等語，爰聲明異議，請求
    撤銷原處分等語。
二、按汽車駕駛人，行車速度，超過規定之最高時速，或低於規
    定之最低時速，除有第四十三條第一項第二款情形外，處新
    臺幣一千二百元以上二千四百元以下罰鍰；又汽車駕駛人有
    第四十條情形者，除依原條款處罰鍰外，並記違規點數一點
    。道路交通管理處罰條例第四十條、第六十三條第一項第一
    款分別定有明文。又本條例之處罰，受舉發違反道路交通管
    理事件之受處罰人，認為受舉發之違規行為應歸責他人者，
    應於舉發違反道路交通管理事件通知單應到案日期前，檢附
    相關證據及應歸責人相關證明文件，向處罰機關告知應歸責
    人，處罰機關應即另行通知應歸責人到案依法處理；逾期未
    依規定辦理者，仍依本條例各該違反條款規定處罰，同條例
    第八十五條第一項亦定有明文。
三、經查：
    異議人固坦承於上揭時間駕駛車牌號碼ＢＯ─六四三三號灑
    水車，行經舉發地點，經該處設立固定式雷達測速照相器測
    速並拍照採證，為警逕行舉發之事實，但否認有超速違規之
    行為，並以前詞置辯。惟查：
(一)、異議人擔任臺北市環保局駕駛員，其於上揭時地駕駛臺北市
    環保局所有之車牌號碼ＢＯ─六四三三號灑水車，經警以固
    定式雷達測速儀之電腦感應測得時速七十九公里等事實，業
    據證人即採證警員林慶宏於本院調查時證述明確，並有採證
    之彩色照片在卷可稽。又本件員警取締車輛違規超速所使用
    之雷達測速照相儀器，為經濟部標準檢驗局於九十九年七月
    十二日檢定合格在案，其檢定有效期限為一ＯＯ年七月三十
    一日等情，亦有員警林慶宏於本院調查時提出之雷達測速儀
    檢定合格證書影本及警員劉政德以傳真方式傳送本院上開雷
    達測速儀檢定合格相關資料在卷可按，堪認本件舉發當時取
    締超速之雷達測速儀器係在經濟部標準檢驗局檢定合格期間
    內，該雷達測速儀器測速之準確性，當無可置疑。
(二)、異議人於本院調查時固辯稱：伊於六月十日上午七點四十分
    左右從上開同一地點經過，伊看照後鏡，閃光燈有閃，旁邊
    有一台機車經過，伊就到萬華分局的交通隊找負責測速機器
    的人員，經伊陳述時間、地點，該員問伊駕駛車輛是否是箱
    型車，並說這張（似指採證照片）抽掉了，所以這次沒有寄
    舉發單來，伊認為當時是否因為機車超速，被認為是伊駕駛
    車輛超速，這與測速機器是否也有關係等語，進而質疑上開
    測速儀器測速測速採證之正確性。然本院向臺北市政府警察
    局萬華分局函查異議人上開辯解事項，萬華分局函復本院略
    稱：車牌號碼ＢＯ─六四三三號車駕駛人於一ＯＯ年六月十
    日駕駛上開車輛行經萬華區○○○路○段與峨嵋街口，發現
    該路口測速機器啟動照相，該駕駛人至萬華分局交通分隊了
    解情形，經員警解釋其等收取拍攝違規採證照片後，審核違
    規照片是否有二輛車之情形，並無該駕駛人所稱抽換底片之
    情事，亦與環河南路一段與峨嵋街口設立之固定式照相機並
    無關聯，且查上開車牌號碼ＢＯ─六四三三號車於一ＯＯ年
    六月十日並無違規紀錄，員警亦無抽取（採證）照片之情形
    等語，有萬華分局一ＯＯ年九月七日北市警萬分交字第一Ｚ
    ○○○○○○○○○號函在卷可稽；足見異議人於一ＯＯ年
    六月十日前往萬華分局爭執本件違規地點測速儀器之拍照過
    程時，承辦員警並未有將上開測速儀器拍攝照片抽換之情形
    ，且異議人當天所述情詞，與本件違規地點測速儀之測速準
    確度尚無直接關聯，是異議人此部分所辯，實難以推翻本件
    違規地點所設雷達測速儀器測速之準確性。
(三)、異議人雖另辯解：該車已使用近二十年，車輛老舊，且上開
    測速器照相地點二百五十公尺左右就有二個紅綠燈路口，拍
    照當時正逢上班時段，車潮多，該車之車速無法加速至八十
    公里等語。然現今車輛製造、維修技術良好，路上不乏保存
    良好、維修得當之高車齡車輛行駛，異議人於本院調查時亦
    自承該車每年檢驗兩次均合格等語，且該車於本件舉發前之
    一ＯＯ年三月二十二日在同一違規地點，亦因超速行駛，經
    警以上開固定式雷達測速儀之電腦感應測得時速八十八公里
    ，並經拍照採證後予以逕行舉發，有採證之彩色照片附卷足
    憑，復為異議人所是認，顯見該車之車況良好，並可行駛時
    速七十九公里、八十八公里，是縱使本件違規車輛之車齡將
    近二十年，仍可行駛時速七十九公里、八十八公里，本件自
    難以車牌號碼ＢＯ─六四三三號灑水車之車齡老舊為由，遽
    認該車行駛車速無法達時速七十九公里。另異議人違規超速
    行駛之時間雖為上班時間，然其所駕駛車道顯屬車流較少之
    行向，業據證人林慶宏於本院調查時證述屬實，核與採證照
    片所示測速當時該車牌號碼ＢＯ─六四三三號灑水車之前、
    後並無其他車輛之情形相符，足認異議人駕駛上開車輛行經
    違規地點，並未受到近距離其他車輛之影響，且該車輛之車
    況良好，異議人駕駛上開車輛行駛時自可加速至七十九公里
    、八十八公里。從而，異議人駕駛上開灑水車有行車速度超
    過規定之最高時速之事實，並經科學儀器之雷達測速儀採證
    拍照，且本件取締超速之違規時間，仍在該檢定合格證書有
    效期限內，已如前述，其準確性應無置疑，該測速之結果自
    屬可信，足徵異議人駕駛上開車輛於上開時地有違規超速行
    駛無疑，異議人空言辯稱依其車況、現場車潮不可能行駛至
    時速七十九公里等節，並非足採。
四、綜上所述，本件異議人確有於上揭時地駕駛車號ＢＯ─六四
    三三號灑水車違規超速行駛之事實，洵堪認定。異議人上開
    所辯各節，均非足採。從而，原處分機關據以援引首開規定
    ，並參酌違反道路交通管理事件統一裁罰基準表規定之裁罰
    基準，對異議人裁處罰鍰一千八百元，並記違規點數一點，
    於法並無不合，本件異議為無理由，應予駁回。
據上論斷，應依道路交通管理處罰條例第八十七條第二項，道路
交通案件處理辦法第十八條，裁定如主文。
中    華    民    國   100    年    9     月    22    日
                  刑事第十九庭    法  官  楊 志 雄
以上正本證明與原本無異
如不服本裁定應於送達後五日內向本院提出抗告狀
                                  書記官  楊 文 祥
中    華    民    國   100    年    9     月    22    日